【裁判字號】    92,簡聲抗,2
【裁判日期】    921215
【裁判案由】    停止執行
【裁判全文】
臺灣桃園地方法院民事裁定    九十二年度簡聲抗字第二號
    抗  告  人  聯勤桃園留守業務中心
    法定代理人  甲○○
    相  對  人  乙○○
右當事人間請求停止執行事件，抗告人對於中華民國九十二年十月十三日本院中壢簡
易庭九十二年度壢簡聲字第四一號民事裁定提起抗告，本院裁定如左：
    主    文
原裁定廢棄。
相對人供擔保新臺幣壹佰貳拾萬元後，本院九十一年度執字第一五六三○號執行事件
之強制執行程序，於本院九十二年壢簡字第九○三號債務人異議之訴事件判決確定前
應暫予停止。
程序費用由相對人負擔。
    理    由
一、抗告人名稱原為聯勤桃園縣軍眷服務中心，因編制調整更名為「聯勤桃園留守業
    務中心」，此有抗告人提出（九一）躍如字第○七五三一號令可參，合先敘明。
二、抗告意旨略以：抗告人聲請鈞院九十一年度執字第一五六三○號遷讓房屋事件，
    相對人以其提起債務人異議之訴（本院中壢簡易庭九十二年壢簡字第九○三號）
    ，依強制執行法第十八條第二項規定聲請鈞院裁定停止強制執行，經原審裁定相
    對人供擔保金新台幣（下同）十四萬四千元後，前揭執行程序暫予停止。惟按停
    止執行裁定所供之擔保，係備供債權人未能即時受償或利用該標的所受之損害額
    ，或其因另供擔保強制執行所受之損害額定之，非以標的物之價值為依據。本件
    相對人主張之借用權，即相當免除租金而得使用系爭房屋之利益，而抗告人之損
    失亦相當於不能利用系爭房屋之租金損失；查抗告人管有之「慈仁四村」中之桃
    園縣中壢市○○○路○段一五九巷六號一樓房地，經鑑定價額為一百二十一萬六
    千元，此有中華經建鑑定中心鑑定報告書可按。原審不察，逕依鈞院九十一年度
    補字第二○一號暫以相對人使用系爭房屋二年所得之利益總額十四萬四千元為計
    算標準核補裁判費為依據，裁定相對人依此金額供擔保停止強制執行，顯有未當
    ，求予廢棄。
三、按民事強制執行須依執行名義為之；強制執行程序開始後，除法律另有規定外，
    不停止執行，強制執行法第四條第一項、第十八條第一項定有明文。同法第十八
    條第二項規定，於一定情形下，法院因債務人之聲請，定相當並確實之擔保，得
    為停止強制執行之裁定，債務人本此裁定所供擔保，係以擔保債權人因債務人聲
    請停止強制執行不當可能遭受之損害而得獲賠償為目的，已兼顧債權人與債務人
    之權益，並非增加債務人之額外負擔（司法院大法官釋字第四○三號解釋參照）
    。次按法院依強制執行法第十八條第二項裁定准許停止強制執行所定之擔保金，
    係備供債權人因停止執行所受損害之賠償，其數額應依標的物停止執行後，債權
    人未能即時受償或利用該標的所受之損害額，或其因另供擔保強制執行所受之損
    害額定之，非以標的物之價值為依據（最高法院八十七年度台抗字第五二九、八
    十六年度台抗字第四四二號裁定參照）。查抗告人為系爭房屋及坐落基地之管領
    人，此為相對人所不爭，並提有借住合約書一份附卷可參，本件抗告人因停止執
    行所受之損害，當為不能及時收回系爭房地管領使用，且相對人所提債務人異議
    之訴何時確定，尚在未知之數，長期停止執行，對聲請人即難謂無損害，是原審
    准供擔保停止執行之裁定並無不當，僅擔保金額是否允當問題。本院審酌抗告人
    所管領之「慈仁四村」桃園縣中壢市○○○路○段一五七巷至一六一巷各眷舍面
    積相同，自可爰引已為鑑定之同路同段一五九巷六號一樓房地價值一百二十一萬
    六千元，參酌系爭房屋（即同段一五七巷十四號四樓）坐落於城市地區，附近交
    通便捷，抗告人因停止執行而無法立即取得系爭房屋利用，每年可能受有相當於
    租金之損害約二十五萬元，而本案訴訟至三審確定，其期間推定為四年，及系爭
    房地由抗告人延後取得可能遭受之風險等一切情狀，認相對人供擔保金一百二十
    萬元為抗告人因停止執行所受損害之擔保為適宜，本件抗告人之抗告為有理由，
    原裁定所命供擔保金額部分應予廢棄，而改判如主文第二項所示。
四、依民事訴訟法第四百九十二條、九十五條、七十八條，裁定如主文。
中      華      民      國    九十二    年     十二     月      十五    日
                                  臺灣桃園地方法院民事第一庭
~B審判長法官  郭琇玲
~B法      官  張天民
~B法      官  劉雪惠
右正本證明與原本無異
中      華      民      國    九十二    年     十二     月      十五    日
~B法院書記官  李劍龍


司法院資訊處製作；財團法人民間司法改革基金會備份。
